臺灣雲林地方法院刑事判決
110年度簡上字第53號
上  訴  人
即  被  告  張志守



上列上訴人即被告因竊盜案件，不服本院斗六簡易庭110 年度六
簡字第199 號中華民國110 年8月6 日第一審簡易判決（聲請簡
易判決處刑案號：臺灣雲林地方法院檢察署110年度偵字第4390
號），提起上訴，本院管轄之第二審合議庭判決如下：
    主    文
原判決撤銷。
張志守犯竊盜罪，共貳罪，各處罰金新臺幣貳仟元，如易服勞役
，均以新臺幣壹仟元折算壹日。應執行罰金新臺幣參仟元，如易
服勞役，以新臺幣壹仟元折算壹日。
      犯罪事實
一、張志守意圖為自己不法之所有，基於竊盜之各別犯意，先於
    民國 110 年5 月20日上午8 時53分許，在雲林縣○○市○○路0
    00 號之全家便利商店環中店（下稱全家環中店) 門口右邊
    桌上，徒手竊取供顧客消毒之蔡孟霖所管領之酒精1 瓶〈價
    值約新臺幣（下同）200元〉，得手後隨即駕駛車牌號碼0000
    -00 號自用小客車逃逸；又於110 年5月25日凌晨2 時58分
    許，前往全家環中店，徒手竊取置於該店門前桌上供顧客消
    毒之蔡孟霖所管領之酒精1 瓶（價值約200元），得手後隨
    即駕駛上開自用小客車離去。嗣張志守於同日上午10時許，
    再度前往全家環中店繳費時，為該店副店長蔡孟霖發現報案
    而查獲上情，嗣經張志守同意於同日上午10時28分許，帶同
    警方至雲林縣○○市○○○街00號住處起出前揭酒精2 瓶（已由
    蔡孟霖領回) 。
二、案經蔡孟霖訴由雲林縣警察局斗六分局報告臺灣雲林地方檢
    察署檢察官偵查後聲請簡易判決處刑。
    理    由
一、證據能力部分：
㈠、按被告以外之人於審判外之言詞或書面陳述，除法律有規定
    者外，不得作為證據；又被告以外之人於審判外之陳述，雖
    不符合同法第159 條之1 至第159 條之4 規定，但經當事人
    於審判程序同意作為證據，法院審酌該言詞陳述或書面陳述
    作成時之情況，認為適當者，亦得為證據。當事人、代理人
    或辯護人於法院調查證據時，知有第159 條第1 項不得為證
    據之情形，而未於言詞辯論終結前聲明異議者，視為有前項
    之同意，刑事訴訟法第159 條第1 項及第159 條之5 分別定
    有明文。經查，本判決下列所引用之被告張志守以外之人於
    審判外之陳述（含書面陳述），檢察官、被告迄至本院言詞
    辯論終結前均未聲明異議，本院審酌上開證據資料製作時之
    情況，尚無違法不當及證明力明顯過低之瑕疵，亦認為以之
    作為證據應屬適當，揆諸前開規定，爰依刑事訴訟法第159
    條之5 規定，認前揭證據資料均有證據能力。
㈡、另本院以下所引用之非供述證據，均與本件事實具有自然關
    聯性，且核屬書證之性質，又查無事證足認有違背法定程式
    或經偽造、變造所取得等證據排除之情事，復經本院依刑事
    訴訟法踐行調查程序，亦堪認均有證據能力。
二、上揭犯罪事實，業據被告張志守於警詢、偵查中、本院準備
    程序及審理時均坦承不諱，核與告訴人即被害人蔡孟霖於警
    詢中指訴之情節相符，復有雲林縣警察局斗六分局扣押筆錄
    、扣押物品目錄表各1 份、現場及監視器翻拍照片16幀、贓
    物（查扣物）認領保管單1份、車牌號碼0000-00號車輛詳細
    資料報表附卷可稽（見偵卷第11至13、15至24頁），足徵被
    告之自白與事實相符。本件事證明確，被告上揭2次竊盜犯
    行，均堪以認定，應依法論科。
三、核被告所為，均係犯刑法第320 條第1 項之竊盜罪。又被告
    上開2次犯行，犯意各別，時間各異，應予分論併罰。
四、原審以被告上揭竊盜犯行事證明確，適用刑法第320 條第1
    項規定，量處被告共2罪，各處拘役20日，及定應執行刑拘
    役30日，並諭知易科罰金之折算標準，固非無見。惟查：
　㈠按刑事審判之量刑，在於實現刑罰權之分配正義，故法院對
    科刑判決之被告量刑，應符合罪刑相當原則，使罰當其罪，
    以契合人民之法律感情，此所以刑法第57條明定科刑時應審
    酌一切情狀，尤應注意該條所列各款情形，以為科刑輕重之
    標準；又刑之量定，乃實體法上賦予法院得為自由裁量之事
    項，法院行使此項職權時，自應受比例原則與平等原則等一
    般法律原則之支配；所稱之比例原則，指行使此項職權判斷
    時，須符合客觀上之適當性、相當性與必要性之價值要求，
    不得逾越此等特性之程度，用以維護其均衡；而所謂平等原
    則，非指一律齊頭之平等待遇，應從實質上加以客觀判斷，
    對相同之條件事實，始得為相同之處理，倘若條件事實有別
    ，則應本乎正義理念，分別予以適度之處理，禁止恣意為之
    （參照最高法院92年度台上字第3268號、93年度台上字第 2
    864號、95年度台上字第1779號判決意旨）。故事實審法院
    對於被告之量刑，雖屬自由裁量之事項，但並非概無法律性
    之拘束，即自由裁量權係於法律一定之外部性界限內，使法
    官具體選擇以為適當之處理，因此，在裁量時，應符合比例
    、平等及罪刑相當原則，並審酌刑法第57條所列各款情狀，
    分別情節，為被告量刑輕重之標準，使輕重得宜，罰當其罪
    。
　㈡被告於犯案後，已與告訴人達成和解（雙方同意以400元和解
    ）並已賠償告訴人損失，告訴人嗣於110年8月12日具狀欲撤
    回告訴等情，有刑事撤回狀、和解書附卷足憑（見本院卷第
    9、11頁）。原審判決未及斟酌此部分和解賠償事實，未及
    將之列入量刑考量，尚難謂允洽。被告提起上訴，主張雙方
    已達成和解，請求輕判等語非無理由，自應由本院將原審判
    決撤銷改判。
五、爰審酌被告素行尚可（見臺灣高等法院被告前案紀錄表），
    被告不知尊重他人財產，一時貪念趁機竊取，手段可議，法
    治觀念偏差，損害被害人財產權益，自不足取，惟被告犯後
    坦承犯行，已與告訴人達成和解，賠償告訴人損失，獲得告
    訴人之原諒，犯後態度尚稱良好，又竊得物品價值尚微，情
    節非重，再斟酌被告於本院審理時陳稱：其是開計程車謀生
    ，因疫情期間，酒精難買，才一時犯錯，酒精是拿到計程車
    上面消毒用等語（見本院卷第62頁）之犯案動機，暨被告自
    陳為國中畢業之智識程度，及目前承租房屋居住、汽車係貸
    款購買、已離婚、有2個未同住之成年子女、其名下無財產
    、無負債、經濟狀況勉持等一切情狀（見本院院第61至63頁
    ），分別量處如主文所示之刑，並諭知易服勞役之折算標準
    ，及定應執行刑，並諭知易服勞役之折算標準，以示懲儆。
據上論斷，應依刑事訴訟法第455 條之1 第1 項、第3 項、第36
9 條條第1 項前段、第364 條、第299 條第1 項前段，刑法第32
0 條第1 項、第42條第3 項、第51條第7款，刑法施行法第1 條
之1 第1 項，判決如主文。
本案經檢察官王聖豪聲請簡易判決處刑，檢察官蔡如琳到庭執行
職務。
中　　華　　民　　國　　110 　年　　11　　月　　24　　日
                刑事第三庭  審判長　法  官  吳基華
　　　　　　　　　　　
  　　　　　　　　　                法  官  蘇珈漪
　　　　　　　　　　　
              　　　　　　　　　　　法  官  蔡美華 
以上正本證明與原本無異。
不得上訴。
　　　　　　　　　　　　　　　　                            書記官　蔡瀞萱
中　　華　　民　　國　　110 　年　　11　　月　　24　　日
附錄本案論罪科刑法條全文
刑法第320條第1項：
意圖為自己或第三人不法之所有，而竊取他人之動產者，為竊盜
罪，處5年以下有期徒刑、拘役或5百元以下罰金。